【裁判字號】    90,自,180
【裁判日期】    900814
【裁判案由】    偽造文書
【裁判全文】
臺灣臺南地方法院刑事裁定                            九十年度自字第一八號
    自  訴  人  戊○○
    代  理  人  陳昭雄
    被      告  丁○○
                丙○○
    右二人共同
    選任辯護人  吳永茂
                曾慶雲
    被      告  甲○○
                己○○
右列被告因偽造文書案件，經自訴人提起自訴，本院裁定如左：
    主  文
自訴駁回。
    理  由
一、自訴意旨略以：被告丙○○、丁○○與自訴人之被繼承人曾萬來共有新化鎮○○
    段七九五、七九四、一０一六、一０一七地號（原係新化段太子廟小段九五九、
    九五九之一、九五九之二、九五九之三地號）土地，民國七十九年間曾萬來提議
    分割，被告丙○○、丁○○為阻撓分割，乃與被告甲○○串通，明知彼此無消費
    借貸關係，於同年二月二十二日向台南縣新化地政事務所設定抵押權新台幣（下
    同）一千一百萬元，嗣八十二年四月被告丙○○、丁○○再串通被告己○○，亦
    明知彼此無消費借貸關係，仍以被告丁○○名義於同年四月二日向台南縣新化地
    政事務所設定抵押權四百二十萬元，因認被告丙○○、丁○○、甲○○、己○○
    涉犯刑法第二百十四條使公務員登載不實罪嫌。
二、按法院或受命推事（法官）於乙○○○第一次審判期日前訊問及調查結果，如認
    為案件有刑事訴訟法第二百五十二條至第二百五十四條之情形者，得以裁定駁回
    其自訴，同法第三百二十六條第三項定有明文。
三、訊據被告丙○○、丁○○、甲○○、己○○均堅詞否認有何偽造文書犯行，辯稱
    彼此間確有債權債務關係，甲○○、己○○借款分別為五百多萬元、三百五十萬
    元，始就前揭土地設定抵押權，惟所設定者係最高限額抵押權，並非一般扺押權
    等語。經查，被告丁○○自八十二年五月十四日起即陸續匯款予被告甲○○或其
    妻余延齡迄八十九年八月三十日為止共十九次，金額計一百八十五萬元作為支付
    利息等情，有卷附合作金庫匯款回條十九紙可憑，故被告丁○○向被告甲○○確
    有借款五百多萬元之事實，應可認定。次查，證人史素貞即被告蔡瑞香之女於本
    院九十年六月五日調查時供證：「我母親借給丁○○是一百多萬元，加上我的部
    分是三百五十萬元。」等語，互參證人楊明達即代書供證：「（本案新化鎮○○
    段土地設定抵押是否你辦的？）我受丁○○之委託去辦的。丁○○拜託我幫忙找
    金主，史素貞就是我找的金主，我向史素貞拿了三百五十萬元，扣除塗銷劉年欽
    抵押權的部分，把剩餘款項交給丁○○。」等語，顯見被告丁○○確有向被告己○○及訴外人史素貞借三百五十萬元。末查，被告丙○○、丁○○、甲○○、己○○於本院九十年八月十日調查中均同意辦理前開土地之分割登記後，並將被告
    甲○○、己○○之抵押權設定登記於被告丙○○、丁○○分割後之土地，自訴人
    亦當庭陳稱本件不告了等語，足證本件係因被告丙○○、丁○○、甲○○、己○○避未出面，致自訴人無法就前開土地完成分割登記，純屬民事糾葛，故自訴人
    所訴被告丙○○、丁○○、甲○○、己○○涉犯偽造文書罪嫌顯出於臆測，應認
    被告等人罪嫌不足，依照首揭說明，本件自訴應予駁回。
據上論斷，應依刑事訴訟法第三百二十六條第三項、第二百五十二條第十款，裁定如
主文。
中    華    民    國      九十      年      八        月      十四    日
                              臺灣臺南地方法院刑事第二庭
                                      法  官  鍾  邦  久
右正本證明與原本無異
如不服本裁定應於送達後五日內向本院提出抗告狀
                                      書記官  陳  玉  果
中    華    民    國      九十      年      八        月      十四    日


司法院資訊處製作；財團法人民間司法改革基金會備份。
